---
title: "Análise de texto no R"
author: "Ana Lu"
date: "11 de outubro de 2018"
output: html_document
---

## Análise de texto no R - pacote _stringr_

**Defina 3 linhas de strings (não esqueça das aspas para informar que estamos trabalhando com texto)
Coloque-as em objetos `linha1`, `linha2` e `linha3`**

```{r}
linha1 <- "Ada Lovelace foi a primeira programadora da história"
linha2 <- "Grace Hoper inventou o primeiro compilador para uma linguagem de programação"
linha3 <- "Dorothy Vaughan chefiou um grupo composto apenas por matemáticas afro-americanas na NASA"
```

**Agora coloque todas as linhas em um vetor `divasprogramadoras`**
```{r}
divasprogramadoras <- c(linha1, linha2, linha3)
print(divasprogramadoras)
```

E se vc quiser ver apenas o conteúdo bruto do vetor de texto? Use `writeLines`
```{r}
writeLines(divasprogramadoras)
```

**Compare os resultados com a função `paste` do R base**

```{r}
paste(linha1, linha2, linha3)
```
E se quisermos adicionar um separador?
```{r}
paste(linha1, linha2, linha3, sep = ';')
```
```{r}
paste(linha1, linha2, linha3, sep = "|")
```
Consegue ver a diferença?
**Vamos às funções do `stringr`agora!**

```{r}
library(stringr)
```
#### Começaremos pela função `str_sub()`, que extrai apenas parte de um texto:
```{r}
cnae.texto <- c("10 Fabricação de produtos alimentícios", "11 Fabricação de bebidas",
"12 Fabricação de produtos do fumo", "13 Fabricação de produtos têxteis",
"14 Confecção de artigos do vestuário e acessórios",
"15 Preparação de couros e fabricação de artefatos de couro, artigos para viagem e calçados",
"16 Fabricação de produtos de madeira",
"17 Fabricação de celulose, papel e produtos de papel")

cnae <- str_sub(cnae.texto, 0, 2)

texto <- str_sub(cnae.texto, 4)
```
**Vamos imprimir ambos para ver como ficou**

```{r}
cnae
```

```{r}
texto
```
#### Temos também a função `str_replace()` e `str_replace_all()`, que substituem determinados caracteres por outros:

```{r}
telefones <- c("9931-9512", "8591-5892", "8562-1923")

str_replace(telefones, "-", "")
```
```{r}
cnpj <- c("19.702.231/9999-98", "19.498.482/9999-05", "19.499.583/9999-50", "19.500.999/9999-46", "19.501.139/9999-90")

str_replace_all(cnpj, "\\.|/|-", "")
```
#### Para modificar para caixa alta e baixa usamos `str_to_upper` e `str_to_lower`

```{r}
Rladies <- "Somos uma organização que promove a diversidade de gênero na comunidade da linguagem R."

str_to_lower(Rladies)
str_to_upper(Rladies)
```

#### Caso precisemos saber o compriento de uma string, podemos usar `str_lenght`

```{r}
A <- c("a", "Somos a R-ladies", NA)
str_length(A)
```

**Repare que ele contabiliza os espaços também e mantém o NA sem contar**

#### Removendo e adicionando espaços com `str_trim` e `str_pad`

**Alguns exemplos de como adicionar espaços com `str_pad`**

```{r}
# default usage
str_pad("hola", width = 7)
```

```{r}
# pad both sides
str_pad("adios", width = 7, side = "both")
## [1] " adios "
```
```{r}
# left padding with #

str_pad("hashtag", width = 8, pad = "#")
```

```{r}
# pad both sides with -

str_pad("hashtag", width = 9, side = "both", pad = "-")

```

**Removendo espaços antes e depois de cada string com `str_trim`**

```{r}
# texto com espaços 
bad_text = c("Esse", "  exemplo  ", "tem vários  ", "  espaços  ")
bad_text
```
```{r}
# remove whitespaces on the left side
good_left_text <- str_trim(bad_text, side = "left")
good_left_text
```
```{r}
# remove whitespaces on the right side
good_right_text <- str_trim(bad_text, side = "right")
good_right_text
```
```{r}
good_text <- str_trim(bad_text, side = "both")
good_text
```
```{r}
str_c(good_text, collapse = " ")

```

###Exercício resumão

**Utilizando o data frame abaixo**

```{r}
cadastros <- data.frame(email = c('joaodasilva@gmail.com', 'rafael@hotmail.com', 'maria@uol.com.br', 'juliana@outlook.com'),telefone = c('(61)99831-9482', '11 989762913', '16-99661-1234','15-40192.5812'))

cadastros
```

**Com as funções `str_trim` `str_sub`e `str_replace_all` , obtenha o resultado a seguir**

```{r}
#login         dominio   telefone      DDD
#joaodasilva   gmail     99831-9482    61
#rafael        hotmail   98976-2913    11
#maria         uol       99661-1234    16
#juliana       outlook   40192-5812    15

```


